【裁判字號】    95,上訴,137
【裁判日期】    950525
【裁判案由】    偽造文書等
【裁判全文】
臺灣高等法院臺南分院刑事判決
上  訴  人
即  被  告  丁○○
上列上訴人因偽造文書等案件，不服臺灣台南地方法院94年度訴
更（一）字第2號中華民國94年11月25日第一審判決（起訴案號
：臺灣台南地方法院檢察署93年度偵字第4084號），提起上訴，
本院判決如下：
    主  文
原判決撤銷。
丁○○連續行使偽造私文書，足以生損害於他人，累犯，處有期
徒刑拾月。如附表一所示偽造之署押均沒收之。
    事  實
一、楊琪峰於民國八十一年間，曾犯懲治盜匪條例等案件，經法
    院判處有期徒刑八年四月確定，於八十五年三月八日假釋出
    獄，於八十九年三月九日假釋期滿，視為執行完畢（構成累
    犯）；另於九十一年間因傷害案件，經判處有期徒刑四月，
    於九十二年十月二十四日易科罰金執行完畢（與累犯無涉）
    ，仍不知悔改。
二、楊琪峰係址設臺南市○○路○段三三六號「長順通訊企業社
    」之負責人，明知丙○○、戊○○○並無申辦門號之意思，
    竟連續基於偽造、行使偽造文書及意圖為自己不法所有之概
    括犯意，於民國（下同）八十九年四月十四日，持不詳來源
    取得如附表一所示丙○○、戊○○○之國民身分證，交予不
    知情之店員洪淑美，佯稱上開二人欲申辦行動電話門號，利
    用不知情之洪淑美，分別於八十九年四月十四日、同年四月
    十五日在泛亞電信股份有限公司（以下簡稱泛亞公司）用戶
    申請書及遠傳電信股份有限公司（以下簡稱遠傳公司）行動
    電話服務申請書上，偽造如附表一所示丙○○、戊○○○二
    人之簽名，並偽填其等之身分資料後，向泛亞公司、遠傳公
    司申請如附表一所示號碼之行動電話行使之，致使泛亞公司
    及遠傳公司陷於錯誤，誤認係丙○○、戊○○○二人所申請
    使用，而核發行動電話門號及ＳＩＭ卡，均足以生損害於丙○○、戊○○○之權益及電信業者對於行動電話使用者身分
    確認及帳務管理之正確性。
三、楊琪峰取得上開行動電話門號及ＳＩＭ卡後，隨即承前開不
    法所有，即將之插入行動電話中，連續於八十九年四月十七
    日至八十九年九月一日止，連續使用上開行動電話門號通信
    ，使泛亞公司及遠傳公司陷於錯誤，誤認其係有權撥打之行
    動電話租用戶，而提供電信通話服務，並列帳在丙○○、戊○○○名下，除足生損害於丙○○、戊○○○外，亦生損害
    於上開泛亞公司及遠傳公司；其盜用上開行動電話時間、詐
    取不法利益，詳如附表一、二、三、四所示。
四、案經臺灣高等法院臺南分院檢察署函轉台南地方法院檢察署
    偵查起訴。
    理  由
壹、程序部分：
一、按刑事訴訟法第二百六十條第一款之「發見新事實或新證據
    」，比之同法再審編所稱「發見確實之新證據」，其條件本
    較寬泛，故「不起訴處分確定後，因傳訊證人發見新證據者
    ，依刑事訴訟法第二三九條（現行法第二六○條）第一款規
    定，與同法第四一三條（現行法第四二○條）第一項第六款
    所謂確實之新證據，其情形不同。」（司法院二十六年院字
    第一六四一號解釋），「不起訴處分已確定者，被告既於另
    一傷害案內自白，此項自白，自可認為前經不起訴之殺人案
    件之新證據，再行起訴，原為法之所許。」（最高法院二十
    七年上字第七三四號判例），「處分不起訴確定在案，再向
    警察分局告訴，被告亦在該分局自白不虛，則被告之自白即
    係第一次告訴案之新證據，檢察官據以再行起訴，自非違反
    規定」（最高法院二十九年上字第一三○八號判例）。據上
    解釋、判例以觀，刑事訴訟法第二百六十條第一款所稱之「
    新事實或新證據」，並不以在不起訴處分確定前即已存在而
    於當時未經發見者為限，縱其「新事實或新證據」係發生於
    不起訴處分確定之後，既經發見，檢察官仍得依據上開條文
    規定再行起訴。本件被告丁○○因偽造文書案件，雖經臺灣
    臺南地方法院檢察署檢察官於九十一年八月三日以九十一年
    度偵緝字第四一七號為不起訴處分確定在案，惟檢察官為不
    起訴處分所憑之證據，乃在於被告丁○○辯稱其以丙○○、
    戊○○○之名義所申辦之門號0000000000、00
    00000000、0000000000、000000
    0000號，係共同被告羅家富持委託書及丙○○、戊○○○之身分證至其店內申請門號，由店內小姐洪淑美代為申辦
    門號使用云云，嗣因共同被告羅家富經傳、拘不到，經檢察
    官依法通緝後，以被告丁○○犯罪嫌疑不足為由，予以不起
    訴處分。詎共同被告羅家富經通緝到案後，經檢察官提起公
    訴，而共同被告羅家富於原審及本院審理時均否認上情（見
    原審九十年度訴字第一四五七號卷第一五０頁、本院九十二
    年度上訴字第一三五五號卷第七一頁）。嗣經本院九十二年
    度上訴字第一三五五號案件，於九十二年十二月十九日審理
    時，以證人身分傳喚洪淑美到庭後亦否認有見過羅家富，並
    證稱：丙○○、戊○○○是老闆拿他們的身分證表示要代辦
    ，辦好後再交給老闆等語（見本院九十二年度上訴字第一三
    五五號卷第三九頁至第四二頁）。其後復經本院上開案件，
    於九十三年二月十一日以證人身分傳喚被告丁○○到庭，質
    以證人洪淑美之證詞後，被告丁○○具結後證稱：伊並沒有
    將羅家富之證件交給洪淑美，這件是伊自己要辦的等語（見
    本院台南分院九十二年度上訴字第一三五五號卷第六八頁及
    第六九頁）。是本案起訴書之證據清單編號一、二所載之被
    告丁○○於本院以證人身分具結後所為之自白及證人洪淑美
    於本院之證詞，均為檢察官於不起訴處分確定後所發現之「
    新證據」。
二、本件既有上開新證據，應已足認被告確有本案偽造文書等嫌
    疑，且該證據均非上開另案不起訴處分確定前已經發現之證
    據，而係迄至對另案共同被告羅家富偽造文書案件審理時始
    行發現，至為灼然。從而，揆諸首揭法律規定與解釋、判例
    說明，本案被告雖經上開不起訴處分確定，但既有發現上開
    新證據，檢察官自得續行偵查，並對被告起訴。本院自應為
    實體審理，核先敘明。
貳、證據能力部分：
一、按被告以外之人於審判外之陳述，雖不符前四條之規定，而
    經當事人於審判程序同意作為證據，法院審酌該言詞陳述或
    書面陳述作成之情況，認為適當者，亦得為證據。當事人、
    代理人或辯護人於法院調查證據時，知有第一百五十九條第
    一項不得為證據之情形，而未於言詞辯論終結前聲明異議，
    視為有前項之同意，刑事訴訟法第一百五十九條之五定有明
    文。
二、查本件被告犯罪事實之證據方法，詳如起訴書及原審判決書
    所引之證據等證據詳如：１、臺南地方法院檢察署91年度偵
    緝字第417號為不起訴處分書、本院92年度上訴字第1355號
    卷證資料。０２、證人洪淑美之證述。。３、證人羅家富之
    證述。４、被害人丙○○之供述。５、被害人戊○○○之供
    述。６、泛亞電信股份有限公司用戶申請書。７、遠傳電信
    股份有限公司行動電話服務申請書。８、行動電話之欠費明
    細表五紙。９、丙○○之身分證影本、欠費明細表、證明書
    。１０、委託書。１１、泛亞電信股份有限公司基本資料。
    １２、泛亞電信股份有限公司提供之有關0000000000、0000
    000000號行動電話未繳費用明細表。１３、遠傳電信股份有
    限公司提供之有關0000000000、0000000000號行動電話未繳
    費用明細表。１４、被告於羅家富案件之證言等，被告同意
    列入證據方法（見本院卷第四九、五０、七一頁），是本院
    審酌該言詞陳述或書面陳述作成時之情況，認為適當，自得
    採為證據，先行明。
參、實體部分：
一、訊據被告對於係臺南市○○路○段三三六號「長順通訊企業
    社」之負責人，且有交付丙○○、戊○○○二人身份證影本
    給店員洪淑美，由洪淑美填寫聲請書分別向泛亞公司、遠傳
    公司申請如附表一所示號碼之行動電話，且行動電話門號及
    ＳＩＭ卡聲請下來後，店員洪淑美有交付給伊等情坦承不諱
    ，惟辯稱：羅家富來店裡辦理聲請時，有寫委託書，表示他
    是幫別人辦理的，因為如係他本人聲請，根本不需要寫委託
    書，伊在收件時會先審查文件，認為與規定相符，伊就會辦
    理，委託書是洪淑美拿給羅家富寫的，伊並沒有向洪淑美說
    是伊朋友要辦的，在羅家富的案件審理時，伊所言是丙○○
    、戊○○○是伊辦的，其意思是因店員如果按規定辦理，因
    伊是負責人，則責任由伊承擔，伊亦沒有打以丙○○、戊○○○所聲請之行動電話云云。
二、經查：
（一）被害人丙○○、戊○○○二人並未申請如附表一所示泛亞
      公司及遠傳公司行動電話門號，其二人均係遭冒名等情，
      業經被害人丙○○、戊○○○二人，分別於警訊及偵查中
      證述綦詳（見警卷第二頁、第三四五號偵緝卷第三九、四
      ０頁），並有如附表一所示於八十九年四月十四日、同年
      四月十五日之偽造用戶申請書及行動電話服務申請書附卷
      可稽（見警卷第六頁、上開偵緝卷第三三、三四頁、四三
      頁）；是本件被害人丙○○、戊○○○二人確係遭人冒用
      渠等名義，申辦如附表一所示之行動電話至明。
（二）證人羅家富於原審審理時結證後稱：委託書是伊寫的，當
      時伊只有填寫委託人的年籍資料，但事後伊沒有拿到ＳＩ
      Ｍ卡及相關資料。不直接寫申請書，是因為他說要委託他
      們代辦，所以要填寫委託書。當時被告也有在場，伊並無
      拿被害人丙○○、戊○○○他們的國民身分證去申請行動
      電話等語（見原審更一卷第一二０、一二一頁）。核與證
      人即店員洪淑美於本院另案第一三五五號案件審理時證稱
      ：伊並沒有見過羅家富等語（見本院九十二年度上訴字第
      一三五五號卷第三九頁至第四二頁）相符，可見證人羅家
      富並未拿被害人丙○○、戊○○○二人的資料前去長順通
      訊企業社申請行動電話。
（三）被告前於本院審理羅家富案件中，以證人身分傳喚具結後
      證稱：伊並沒有將羅家富之證件交給洪淑美，這件是伊自
      己要辦的等語（見本院九十二年度上訴字第一三五五號卷
      第六八頁及第六九頁）。核與證人即店員洪淑美於本院另
      案時證稱：丙○○、戊○○○之行動電話門號申請書均係
      由伊填寫完畢後再送件，當時伊老闆即被告丁○○表示那
      是他朋友的，因為沒有時間辦，便把身分證交予伊，請伊
      幫忙寫一寫，通過後再將卡片交給他。伊並不知道丙○○
      、戊○○○是否要申辦行動電話，是老闆拿他們的身分證
      表示要代辦，辦好後再交給老闆等語（見本院九十二年度
      上訴字第一三五五號卷第三九頁至第四二頁），復於此次
      原審審理時亦證稱：被害人丙○○、戊○○○這三人沒有
      至店裡去申請行動電話，是因為這是我上班時，桌上就已
      經留有老闆（被告）交辦要我們將一疊申請書填寫好的字
      條，說這是客人要辦的，請我填寫申請書，且ＳＩＭ卡辦
      好後交給他（老闆）等語（見原審更一卷第一二七頁）。
      證人洪淑美與被告並無嫌隙，且二人於上開另案本院證詞
      互核一致，堪認屬實，足認被害人丙○○、戊○○○二人
      之申請資料，確係被告丁○○交付證人洪淑美，並要證人
      洪淑美辦理渠等之行動電話，且要求證人洪淑美將辦妥核
      發之ＳＩＭ卡交予被告，至堪認定。
（四）被告另以證人羅家富申請時提出委託書，辯稱確由證人羅
      家富提出上開資料申請門號，並非由伊偽造云云，然觀諸
      委託書之內容上係載明「本人羅家富於八十九年四月十四
      日確實委託長順通訊企業行代辦行動電話門號申請，暨所
      提供之身份證、印章資料完全屬實」等語（見警卷第五頁
      ），此僅為證人羅家富為委託通訊行辦理上開行動電話門
      號，而非被害人丙○○、戊○○○二人委託證人羅家富辦
      理行動電話，此亦經證人洪淑美證稱：這份委託書是證人
      羅家富自己要辦行動電話，他本人出具委託書，委託我們
      幫他辦理行動電話等語綦詳（見原審更一卷第一二六頁）
      ，復於原審此次審理具結問詰後證稱：因為本案丙○○、
      戊○○○之申請書後沒有證人羅家富的委託書，所以我認
      為是丙○○、戊○○○本人申請等語（見原審更一卷第一
      二七、一二八頁），均足證本件證人羅家富申請時提出委
      託書並非受託辦理手機門號，僅自身為委託長順通訊企業
      行代辦行動電話門號申請之用。被告上開所辯之情，核與
      事證不符，委無足採。
（五）又證人丁○○雖前於警訊及另案原審調查中供證稱：「係
      羅家富冒用他人申請行動電話。」「（警方所提供羅家富
      照片，是否是他到你通訊社冒用丙○○身分購買泛亞公司
      之門號0000000000號行動電話？）是他羅家富
      本人沒錯。」（見警訊卷第四頁背面）；又稱「（通常委
      託通訊行向電信公司申辦門號之程序為何？）由電信公司
      把申請書透過經銷商拿給我們門市‧‧‧若不是本人辦，
      要拿代辦人自己身分證、印章，及本人的身分證正本及印
      章，再由我們公司小姐詢問其欲辦何公司門號及申請支數
      ，然後我們提供委託書給代辦人填寫委託書（其目的是為
      了證明代辦人所提供之身分證明，是由本人所提供的），
      再由我們店內小姐幫其填寫申請書，申請書上之簽名亦由
      小姐代書，並核對身分證明無誤後，再發給其門號卡片」
      、「（若是代辦人代辦門號時，本人是否需另填本人之委
      託書？）‧‧‧我們是以代辦人有帶本人之身分證來，就
      由其填寫我們所提供之委託書，以資證明是由本人授權，
      且填寫委託書的人，本身必需負責所攜帶證件是正確的，
      再加上我們本身會判斷」等語（見原審第一四五七號卷第
      六二頁至第六三頁）。然查：卷內之第Ｚ0000000
      00號行動電話（被害人為丙○○，聲請日期為八十九年
      四月十四日）、第Ｚ000000000號行動電話（被
      害人為戊○○○，聲請日期為八十九年四月十四日）、第
      Ｚ000000000號行動電話（被害人為戊○○○，
      聲請日期為八十九年四月十五日）之泛亞公司之三份聲請
      書，其均係書寫「本人申請」；第Ｚ000000000
      號行動電話（被害人為戊○○○，聲請日期為八十九年四
      月十四日）之遠傳公司聲請書，則係書寫「新用戶」，收
      件人亦係書寫戊○○○，即表示係本人聲請之意，再參之
      證人洪淑美證稱：被告跟伊說，那是他朋友的，因為沒有
      時間辦，便把身分證交予伊，請伊幫忙寫一寫，通過後再
      將卡片交給他等語，及供證稱：因為本案丙○○、戊○○○之申請書後，沒有證人羅家富的委託書，所以我認為是
      丙○○、戊○○○本人申請等語以觀，足見被告上開辯解
      ，尚非可採，併此明。
（六）又上開附表一所示之行動電話及ＳＩＭ卡，於聲請准取後
      ，均有交給被告本人，業據被告所自承，且為證人洪淑美
      證述屬實，如前所述，而卷查本件上開行動電話，確於八
      十九年四月十七日至八十九年九月一日止，有對外通訊，
      其時間、金額詳如附表一、二、三、四所示，並有卷附前
      開行動電話之欠費明細表四紙足參（見警卷第七頁、第三
      五四號偵緝卷第四五頁、原審第一四五七號卷第一一八頁
      ）。是被告有使用上開附表一所示之行動電話，並獲取上
      述附表一、二、三、四所示財產上不法利益，亦可認定，
      其辯稱無使用上行動電話云云，尚非可採。
三、核被告楊琪峰冒名申請行動電話，並於詐取行動電話及ＳＩ
    Ｍ卡後，即將ＳＩＭ卡插入行動電話中，連續對外撥打電話
    使用，致生損害於被害人丙○○、戊○○○二人及上開二家
    電信公司，係犯刑法第三百三十九條第一項之詐欺取財罪（
    取得ＳＩＭ卡部分）、第三百三十九條第二項之詐欺得利罪
    （取得不付費撥打電話之利益部分）、及第二百十六條、第
    二百十條之行使偽造私文書罪。被告丁○○利用不知情之員
    工洪淑美犯罪，為間接正犯。被告丁○○前揭多次偽造署押
    之行為，為偽造私文書之部分行為，又偽造私文書後復持以
    行使，偽造私文書之低度行為高度之行使行為所吸收，均不
    另論罪。被告丁○○先後多次行使偽造私文書、詐欺取財及
    詐欺得利之犯行，均時間緊接，方法相同，皆觸犯構成要件
    相同之罪名，顯係基於概括犯意反覆所為，為連續犯，各應
    依刑法第五十六條規定論以一罪，並皆加重其刑。而被告丁○○連續多次行使偽造之泛亞、遠傳公司行動電話業務租用
    申請書之目的，均在取得該行動電話門號及ＳＩＭ卡以供免
    費撥打行動電話之用，是所犯上開刑法第二百十六條、第二
    百十條之行使偽造私文書、第三百三十九條第一項詐欺取財
    及第三百三十九條第二項詐欺得利之三罪間，有方法、目的
    之牽連關係，為牽連犯，應依刑法第五十五條規定，從一重
    之刑法第二百十六條、第二百十條之連續行使偽造私文書處
    斷。被告有如事實欄所載之罪刑及執行紀錄，有台灣高等法
    院被告全國前案紀錄表在卷可按，其於五年之內再犯本件之
    罪，為累犯，應依法加重其刑，並依法遞加重之。
四、原審以被告罪證明確，而予論罪科刑，固非無見，惟查（一
    ）卷內並無乙○○於警卷及偵查中之供述，原審於理由內論
    述被害人乙○○曾供述遭冒名聲請遠傳公司行動電話第Ｚ0
    00000000號行動電話云云，有採證上理由矛盾之違
    法。（二）被告使用第Ｚ000000000號行動電話，
    其詐欺得利之金額為新台幣（下同）五十七點七六元，使用
    第Ｚ000000000號行動電話，其詐欺得利之金額為
    七百二十二元，使用第Ｚ000000000號行動電話，
    其詐欺得利之金額為一萬四千九百五十四元，詳如附表一、
    二、三、四所示，並有上開欠費明細表可按（見警卷第七頁
    、第三五四號偵緝卷第四五頁、原審第一四五七號卷第一一
    八頁）。原審疏未詳查，竟分別論及為五七點六七元、七百
    二十元、一萬四千九百九十四元，亦採證與卷內證據資料不
    相適合，理由矛盾之違法。（三）本件並無積極證據足以認
    定被告對被害人乙○○有冒名聲請遠傳公司第Ｚ00000
    0000號行動電話之情事，原審亦一併論及，亦有未合。
    被告上訴意旨，否認犯罪，指摘原判決不當，雖非可取，惟
    原判決既有上開可議之處，自屬無可維持，應由本院撤銷改
    判。爰審酌被告丁○○適值壯年，四肢健全且心智正常，不
    思以正常途徑取財，竟以前開方式圖利，嚴重漠視他人姓名
    及財產權益，及盜打行動電話之金額，其犯後仍否認犯行態
    度不好等一切情狀，乃量處如主文第二項所示之刑，以資懲
    儆。如附表所示偽造之署押，不問屬於被告與否，均應依刑
    法第二百十九條，宣告沒收。
五、再公訴意旨略以，被告楊琪峰明知乙○○並無申辦門號之意
    思，竟基於意圖為自己不法所有及偽造文書之概括犯意，於
    民國八十九年四月十四日，持不詳來源取得乙○○之國民身
    分證，交予不知情之店員洪淑美，佯稱乙○○欲申辦行動電
    話門號，利用不知情之洪淑美在遠傳公司行動電話服務申請
    書上，偽造乙○○之簽名，並偽填其之身分資料後，向遠傳
    公司申請第Ｚ000000000號碼之行動電話使用，遠
    傳公司陷於錯誤，誤認係乙○○本人所申請使用，而核發行
    動電話門號及ＳＩＭ卡，再由不知情之洪淑美交予楊琪峰，
    楊琪峰乃連續盜用上開行動電話門號通信，使遠傳公司陷於
    錯誤，誤認其係有權撥打之行動電話租用戶，而提供電信通
    話服務，以取得五十三元之財產上不法利益，因認被告亦有
    上開刑法第三百三十九條第一項之詐欺取財罪、第三百三十
    九條第二項之詐欺得利罪及第二百十六條、第二百十條之行
    使偽造私文書罪嫌云云。
 (一) 按犯罪事實應依證據認定之，無證據不得認定犯罪事實；又
    不能證明被告犯罪者，應諭知無罪之判決，刑事訴訟法第一
    百五十四條第二項、第三百零一條第一項分別定有規定。認
    定不利於被告之事實，須依積極證據，苟積極證據不足為不
    利於被告事實之認定時，即應為有利於被告之認定，更不必
    有何有利之證據。此之所謂證據，須確屬能為被告有罪之證
    明，而無瑕疵可指者，始足當之；再者，犯罪事實之認定，
    應憑證據，所謂證據，須適於為被告犯罪事實之證明者，始
    得採為斷罪資料，如未能發現相當證據，或證據不足以證明
    ，自不能以推測或擬制之方法以為裁判基礎；又所謂認定犯
    罪事實所憑之證據，雖不以直接證據為限，間接證據亦包括
    在內，然而無論直接或間接證據，其為訴訟上之證明，須於
    通常一般人均不致有所懷疑，而得確信其為真實之程度，始
    得據之為有罪之認定，倘其證明尚未達到此一程度，而有合
    理懷疑存在時，即應為無罪之判決（最高法院二十九年上字
    第三一○五號、三十年上字第八一六號、四十年台上字第八
    六號、五十三年台上字第二七五○號、七十六年台上字第四
    九八六號分別著有判例參照）。復事實審法院對於證據之取
    捨，依法雖有自由判斷之權，然積極證據不足證明犯罪事實
    時，被告之抗辯或反證縱屬虛偽，仍不能以此資為積極證據
    應予採信之理由；認定犯罪事實應依證據，為刑事訴訟法所
    明定，故被告否認犯罪事實所持之辯解，縱屬不能成立，仍
    非有積極證據足以證明其犯罪行為，不能遽為有罪之認定（
    最高法院三十年上字第四八二、一八三一號分別著有判例參
    照）。
 (二) 公訴人認被告有上開犯行，無非以被害人乙○○第Ｚ000
    000000號千禧專案行動電話服務申請書影本、遠傳公
    司九十年八月廿四日遠傳九十（客發）字第０９５９號函、
    及欠費明細表等為論據。訊據被告矢口否認有此部分之犯行
    ，辯稱：是羅家富拿其身份證來辦的，嗣辦下來，伊沒有打
    該行動電話等語。
 (三) 經查：
（１）上開行動電話服務申請書影本、遠傳公司九十年八月廿四
      日遠傳九十（客發）字第０９５９號函、欠費明細表等，
      並不足以證明被害人乙○○有遭被告冒名聲請之事實。
（２）而本件遍卷內證據資料並無被害人乙○○供述有遭冒名聲
      請上開第Ｚ000000000號之情事，於本院審理時
      ，查詢其個人基本資料，其已改名為「甲○○」，住高雄
      縣湖內鄉○○村○○路○段五五七巷九號，有個人基本資
      料查詢結果表可按（見本院一三七號卷第三九頁），本院
      依公訴人之聲請，以上址予傳訊作證，然該址並無此人，
      有送達證書附卷可稽（見本院一三七號卷第五六頁），公
      訴人則當庭表示捨棄詰問（見本院一三七號卷第五八頁）
      。再公訴人就被告犯罪事實，應負舉證責，並提出證明之
      方法，因此公訴人對於犯罪事實，應負提出證據及說服之
      實質舉證責任，倘其指出證明之方法，無從說服法院以形
      成被告有罪之心證，基於無罪推定之原則，自應為被告無
      罪之諭知。茲本件公訴人就上開有關被害人乙○○部分，
      並未提出適合於證明被告有此部分犯罪事實之積極事證，
      並說明其證據方法與待證事實之關係，是本件被告對被害
      人乙○○部分，尚屬犯罪不能證明，惟公訴人認此部分，
      與上開論罪科刑部分，有連續犯裁判上一罪之關係，爰不
      另無罪之諭知。
六、又按刑法上之贓物，指因財產上之犯罪所取得之財物而言（
    最高法院二十三年非字第三十七號判例可資參照）。本件據
    證人丙○○於警訊中陳稱：「（問：你的身份證為何會被盜
    用？）我因為八十八年十一月八日，早上發現身份證遺失，
    所以立即前去申請補發新的身份證‧‧‧」等語（見警卷第
    二頁），另證人戊○○○於偵查中證稱：「（問：身份證？
    ）向地下錢莊借錢‧‧‧沒錢還被扣住。」等語（見第三五
    四號偵緝卷第三九頁反面），由證人丙○○及戊○○○上開
    證詞，僅足認定渠等身份證有遺失及因借款供擔保遭扣留之
    情事，尚難據以認定被告明知渠等身份證係因財產犯罪所失
    之物，亦乏積極證據證明被告明知上開身份證為贓物而收受
    ，且本件公訴人起訴所犯法條內，亦無論述被告有犯收受贓
    物之犯行；是此部分本院亦不認為被告有上開贓物罪名，併
    此明。
七、至於移送併辦（九十三年度偵緝字第六○五號）部分：業經
    原審以移送併案之被告偽造蔡寶鳳、林秀儀及鄭良湖之資料
    內，有關申辦行動電話之時間分別為九十二年五月二十一日
    （蔡寶鳳部分）、九十二年五月二十六日（林秀儀部分）及
    九十二年五月八日、九十二年五月十五日、九十二年六月二
    日（以上為鄭良湖部分），而本件起訴案件之犯罪時間為八
    十九年四月十四日，二者犯罪時間相距超過三年；及參以本
    件與上開案件之被害人並非同一人等情，認為被告並非基於
    概括之犯意而為本件犯罪，尚難認屬連續犯，退請檢察官另
    行偵查（見原審更一卷第一六二頁），惟該檢察官於本院審
    理時，並未再移送本院併辦，本院無從審酌，亦併此敘明。
據上論斷，應依刑事訴訟法第三百六十九條第一項前段、第三百
六十四條、第二百九十九條第一項前段，刑法第五十六條、第二
百十六條、第二百十條、第三百三十九條第一項、第二項、第五
十五條、第四十七條、第二百十九條，罰金罰鍰提高標準條例第
一條前段，判決如主文。
本案經檢察官劉欽銘到庭執行職務。
中    華    民    國    95    年    5     月    25    日
                  刑事第一庭    審判長法  官  黃崑宗
                                      法  官  王明宏
                                      法  官  田平安
以上正本證明與原本無異。
如不服本判決，應於收受本判決後十日內向本院提出上訴書狀。
其未敘述上訴理由者並得於提起上訴後十日內向本院補提理由書
狀（均須按他造當事人之人數附繕本）「切勿逕送上級法院」。
                                      書記官  劉岳文
中    華    民    國    95    年    5     月    26    日
附錄：本判決論罪科刑法條；
中華民國刑法第二百一十條：
偽造、變造私文書，足以生損害於公眾或他人者，處五年以下有
期徒刑。
中華民國刑法第二百一十六條：
行使第二百十條至第二百十五條之文書者，依偽造、變造文書或
登載不實事項或使登載不實事項之規定處斷。
中華民國刑法第三百三十九條第一項：
意圖為自己或第三人不法之所有，以詐術使人將本人或第三人之
物交付者，處五年以下有期徒刑、拘役或科或併科一千元以下罰
金。
附表一：
┌──┬────┬───────────┬──────────┬─────┐
│編號│姓    名│偽造之行動電話申請書或│行動電話門號        │通話費    │
│    │        │同意書暨其上偽造之署押│（ＳＩＭ卡）        │（新台幣）│
│    │        │                      │聲  請   日   期    │          │
├──┼────┼───────────┼──────────┼─────┤
│一  │丙○○  │偽造之泛亞公司用戶申請│Ｚ000000000│五十七點七│
│    │        │書暨其上偽造之丙○○簽│                    │六元（原起│
│    │        │名二枚（一式三聯）    │八十九年四月十四日  │訴誤載為五│
│    │        │                      │                    │十七點六七│
│    │        │                      │                    │元）、通話│
│    │        │                      │                    │時間、明細│
│    │        │                      │                    │見附表二  │
├──┼────┼───────────┼──────────┼─────┤
│二  │戊○○○│偽造之泛亞公司用戶申請│Ｚ000000000│七百二十二│
│    │        │書暨其上偽造之戊○○○│                    │二元（原起│
│    │        │簽名二枚（一式三聯）  │八十九年四月十四日  │訴書誤載為│
│    │        │                      │                    │七百二十元│
│    │        │                      │                    │）、通話時│
│    │        │                      │                    │間、明細見│
│    │        │                      │                    │附表三    │
├──┼────┼───────────┼──────────┼─────┤
│三  │戊○○○│偽造之泛亞公司用戶申請│Ｚ000000000│七百十六元│
│    │        │書暨其上偽造之戊○○○│                    │、通話時間│
│    │        │簽名二枚（一式三聯）  │                    │、明細見附│
│    │        │                      │ 八十九年四月十五日 │表三      │
├──┼────┼───────────┼──────────┼─────┤
│四  │戊○○○│偽造之遠傳公司行動電話│Ｚ000000000│一萬四千九│
│    │        │服務申請書暨其上偽造之│                    │百五十四元│
│    │        │戊○○○簽名一枚（一式│                    │（原起訴書│
│    │        │三聯）                │八十九年四月十四日  │誤載為一萬│
│    │        │                      │                    │四千九百九│
│    │        │                      │                    │十四元）、│
│    │        │                      │                    │通話時間、│
│    │        │                      │                    │明細見附表│
│    │        │                      │                    │四        │
└──┴────┴───────────┴──────────┴─────┘


司法院資訊處製作；財團法人民間司法改革基金會備份。
